# 注册资本与投资总额相同，如何合法引入外债

提问人：linbo10088 时间：2013-04-02 16:44:32
企业成立之时，注册资本是一次到位的，外商投资批准证书上的注册资本与投资总额相同，请问大家如何操作才可以合法引入外债？
难道去变更投资总额吗？

回答人：chenyiwei
只能申请变更投资总额，否则依据“投注差”管理原则，投资总额与注册资本相同的外商投资企业将无法举借外债。